# 企业会计准则解释第 13 号关联方认定问题

提问人：cheryl2016 时间：2019-12-17 08:05:07
陈老师，财政部印发了企业会计准则解释第 13 号，其中对于关联方的判断，我对比了解释和准则原文，感觉有冲突，还请陈老师解惑。
《企业会计准则第 36 号——关联方披露》
第三条 “一方控制、共同控制另一方或对另一方施加重大影响，以及两方或两方以上同受一方控制、共同控制或重大影响的，构成关联方。”
《企业会计准则解释第 13 号》
“除第 36 号准则第四条规定外，下列各方构成关联方，应当按照第 36 号准则进行相关披露：（一）企业与其所属企业集团的其他成员单位（包括母公司和子公司）的合营企业或联营企业；（二）企业的合营企业与企业的其他合营企业或联营企业。
除第 36 号准则第五条和第六条规定外，两方或两方以上同受一方重大影响的，不构成关联方。”
这样子来看，是不是准则和准则解释矛盾了呢？
比如实务中，A 公司对 B 公司和 C 公司都有重大影响，按照准则条文 B和 C 之间应该认定为关联方，但按照准则解释却不是。

回答人：chenyiwei
两方同受一方重大影响，除此之外无其他需考虑的特殊情形的，则这两方之间不构成关联方。
这一点在《讲解 2010 》P633中已经明确，现在只不过将其提升到规范性文件层面。